Minutes et répertoires du notaire Auguste THION de LA CHAUME, 21 octobre 1788 - 6 février 1809 (étude XXXV)
Archives nationales
- Répertoire(s) de Auguste THION de LA CHAUME, 16 janvier 1778 - 5 juin 1809; MC/RE/XXXV/14 - MC/RE/XXXV/18
  - Répertoire. 1778, 16 janvier - 1791, 10 mars, 16 janvier 1778 - 10 mars 1791; MC/RE/XXXV/14
    - Inventaire après décès de monsieur Leclerc du Mauny, 14 novembre 1788
      inventaire après décès; Leclerc du Mauny (monsieur)
    - Testament déposé de la demoiselle Lefranc, 24 novembre 1788
      testament; dépôt de pièces; Lefranc (demoiselle)
    - Notoriété portant renonciation par le sieur Gosset à la succession du sieur Gosset, son frère, 24 novembre 1788
      notoriété; renonciation; Gosset (sieur); Gosset (sieur)
    - Contrat de mariage entre le sieur Simon et la demoiselle Cayrel, 25 novembre 1788
      contrat de mariage; Simon (sieur); Cayrel (demoiselle)
    - Inventaire après décès du sieur Lefèvre, 26 novembre 1788
      inventaire après décès; Lefèvre (sieur)
    - Contrat de mariage entre le sieur Le Maitre et la demoiselle Moysant, 26 novembre 1788
      contrat de mariage; Le Maitre (sieur); Moysant (demoiselle)
    - Notoriété en rectification des noms de la dame veuve Grangé et des sieur et dame Bejaud, 5 décembre 1788
      notoriété; Grangé ( Veuve); Bejaud (sieur); Bejaud (dame)
    - Inventaire après décès de monsieur Filleul Beaugé, 11 décembre 1788
      inventaire après décès; Filleul Beaugé (monsieur)
    - Inventaire après décès de madame Renié, 11 décembre 1788
      inventaire après décès; Renié (madame)
    - Inventaire après décès du sieur Gondouin, 19 décembre 1788
      inventaire après décès; Gondouin (sieur)
    - Notoriété constatant l'absence des sieurs Guillaume, 19 décembre 1788
      notoriété; Guillaume (sieurs)
    - Contrat de mariage entre le sieur Bouscatel et la demoiselle Borel, 28 décembre 1788
      contrat de mariage; Bouscatel (sieur); Borel (demoiselle)
    - Notoriété en rectification des noms de monsieur Prévost, 5 janvier 1789
      notoriété; Prevost (monsieur)
    - Contrat de mariage entre le sieur Pilvois et la demoiselle Thierry, 8 janvier 1789
      contrat de mariage; Pilvois (sieur); Thierry (demoiselle)
    - Inventaire après décès de monsieur Thibault, 8 janvier 1789
      inventaire après décès; Thibault (monsieur)
    - Contrat de mariage entre le sieur Malbert et la demoiselle Mirgon, 21 janvier 1789
      contrat de mariage; Malbert (sieur); Mirgon (demoiselle)
    - Inventaire après décès de madame Duvelaer, 22 janvier 1789
      inventaire après décès; Duvelaer (madame)
    - Dépôt des mortuaires de madame Duvelaer et de monsieur Laparre Durosier, 30 janvier 1789
      acte d'état civil; dépôt de pièces; Duvelaer (madame); Laparre Durosier (monsieur)
    - Dépôt du mortuaire de mademoiselle de Noyelle de La Jonquière et de l'original de l'acte de notoriété constatant son héritier, 3 février 1789
      acte d'état civil; dépôt de pièces; notoriété; dépôt de pièces; Noyelle de La Jonquière (mademoiselle)
    - Contrat de mariage entre le sieur Biron et la demoiselle Hainsselin, 4 février 1789
      contrat de mariage; Biron (sieur); Hainsselin (demoiselle)
    - Inventaire après décès du sieur Thiébault, 6 février 1789
      inventaire après décès; Thiebault (sieur)
    - Dépôt du mortuaire de la veuve Bérard, de l'acte de notoriété constatant ses héritiers et du mortuaire de monsieur Jarry de Mancy, 11 février 1789
      acte d'état civil; dépôt de pièces; notoriété; dépôt de pièces; Bérard (veuve); Jarry de Mancy (monsieur)
    - Délivrance de legs de madame Duvelaer, 12 février 1789
      délivrance de legs; Duvelaer (madame)
    - Notoriété portant abstention à la succession de monsieur Fougeroux de Blaveau par monsieur Fougeroux de Secval, 12 février 1789
      notoriété; Fougeroux de Blaveau (monsieur); Fougeroux de Secval (monsieur)
    - Notoriété portant renonciation par monsieur le chevalier de Vigny à la succession de madame Duvelaer, 12 février 1789
      notoriété; renonciation; Duvelaer (madame); Vigny (monsieur de)
    - Testament déposé de la dame veuve de Mouty, 13 février 1789
      testament; dépôt de pièces; Mouty ( Veuve De)
    - Inventaire après décès du sieur Dutitre, 13 février 1789
      inventaire après décès; Dutitre (sieur)
    - Contrat de mariage entre le sieur Paillotte et la demoiselle Hardy, 14 février 1789
      contrat de mariage; Paillotte (sieur); Hardy (demoiselle)
    - Inventaire après décès de la dame veuve de Mouty, 17 février 1789
      inventaire après décès; Mouty ( Veuve De)
    - Testament déposé du sieur Dutitre, 17 février 1789
      testament; dépôt de pièces; Dutitre (sieur)
    - Inventaire après décès de madame Breton, 18 février 1789
      inventaire après décès; Breton (madame)
    - Dépôt du baptistaire de la demoiselle Brulon et d'un acte de notoriété en rectification de ses noms, 19 février 1789
      acte d'état civil; dépôt de pièces; notoriété; dépôt de pièces; Brulon (demoiselle)
    - Contrat de mariage entre le sieur Bruine et la demoiselle Luneau, 19 février 1789
      contrat de mariage; Bruine (sieur); Luneau (demoiselle)
    - Notoriété portant renonciation par le sieur Dutitre à la succession de son frère, 21 février 1789
      notoriété; renonciation; Dutitre (sieur); Dutitre (sieur)
    - Contrat de mariage entre le sieur de Buire et la demoiselle Proizy, 23 février 1789
      contrat de mariage; Buire (sieur de); Proizy (demoiselle)
    - Notoriété constatant les héritiers de monsieur Cosson de Guimps, 26 février 1789
      notoriété; Cosson de Guimps (monsieur)
    - IAD de monsieur Bénezet, 28 février 1789
      inventaire après décès; Bénezet (monsieur)
    - Inventaire après décès du sieur Pelletier, 3 mars 1789
      inventaire après décès; Pelletier (sieur)
    - Inventaire après décès de Nicolas Fontaine, 3 mars 1789
      inventaire après décès; Fontaine, Nicolas
    - Notoriété constatant les héritiers du sieur Doisnel, 10 mars 1789
      notoriété; Doisnel (sieur)
    - Notoriété constatant les héritiers de la demoiselle Verrier, 21 mars 1789
      notoriété; Verrier (demoiselle)
    - Notoriété constatant les héritiers des dames Gaudebert et Mosnier, 23 mars 1789
      notoriété; Gaudebert (dame); Mosnier (dame)
    - Inventaire après décès du sieur Berton, 26 mars 1789
      inventaire après décès; Berton (sieur)
    - Inventaire après décès du sieur Lautier, 27 mars 1789
      inventaire après décès; Lautier (sieur)
    - Inventaire après décès du sieur Breton, 3 avril 1789
      inventaire après décès; Breton (sieur)
    - Testament de la veuve Gaillard, 7 avril 1789
      testament; Gaillard (veuve)
    - Dépôt du mortuaire de la demoiselle de Mory, 8 avril 1789
      acte d'état civil; dépôt de pièces; Mory (demoiselle de)
    - Notoriété constatant les héritiers du sieur Pajot, 10 avril 1789
      notoriété; Pajot (sieur)
    - Inventaire après décès de la dame veuve Guillaume, 16 avril 1789
      inventaire après décès; Guillaume ( Veuve)
    - Testament de monsieur Bourbon Penthièvre, 16 avril 1789
      testament; Penthièvre, Louis Jean Marie de Bourbon (1725-1793, duc de)
    - Testament de monsieur de Gouve, 17 avril 1789
      testament; Gouve (monsieur de)
    - Contrat de mariage entre monsieur Chatelet et la demoiselle Trelon, 17 avril 1789
      contrat de mariage; Chatelet (monsieur); Trelon (demoiselle)
    - Dépôt d'un acte de notoriété constatant les héritiers du sieur Prévost de Rosimond, 20 avril 1789
      notoriété; dépôt de pièces; Prevost de Rosimond (sieur)
    - Contrat de mariage entre le sieur Brodesolle et la demoiselle Geoffroy, 26 avril 1789
      contrat de mariage; Brodesolle (sieur); Geoffroy (demoiselle)
    - Dépôt du mortuaire de la demoiselle Saint Yves, 6 mai 1789
      acte d'état civil; dépôt de pièces; Saint Yves (demoiselle)
    - Inventaire après décès de Germain Houssain, 9 mai 1789
      inventaire après décès; Houssain, Germain
    - Contrat de mariage entre le sieur Girot et la demoiselle Chaput, 10 mai 1789
      contrat de mariage; Girot (sieur); Chaput (demoiselle)
    - Notoriété en rectification des noms de la dame Bertinazzy, 11 mai 1789
      notoriété; Bertinazzy (dame)
    - Notoriété portant renonciation par les demoiselles Prévost à la succession de monsieur Prévost de Rosimon, leur oncle, 11 mai 1789
      notoriété; renonciation; Prevost de Rosimon (monsieur); Prevost (demoiselles)
    - Testament déposé du sieur Allais, 14 mai 1789
      testament; dépôt de pièces; Allais (sieur)
    - Inventaire après décès de la demoiselle Leloup, 14 mai 1789
      inventaire après décès; Leloup (demoiselle)
    - Contrat de mariage entre le sieur Cottin et mademoiselle Risteau, 14 mai 1789
      contrat de mariage; Cottin (sieur); Risteau (mademoiselle)
    - Contrat de mariage entre le sieur Brisson et la demoiselle Héron de La Thuillerie, 18 mai 1789
      contrat de mariage; Brisson (sieur); Héron de La Thuillerie (demoiselle)
    - Inventaire après décès du sieur Allais, 19 mai 1789
      inventaire après décès; Allais (sieur)
    - Notoriété en rectification des noms des sieurs Hervieu, 20 mai 1789
      notoriété; Hervieu (sieurs)
    - Notoriété en rectification des noms de la dame veuve legsorju, 28 mai 1789
      notoriété; Legorju ( Veuve)
    - Contrat de mariage entre le sieur Rabatté et la demoiselle Laurent, 8 juin 1789
      contrat de mariage; Rabatté (sieur); Laurent (demoiselle)
    - Dépôt du mortuaire de monsieur de Fager, 10 juin 1789
      acte d'état civil; dépôt de pièces; Fager (monsieur de)
    - Testament de monsieur Le Baillif de Ménager, 16 juin 1789
      testament; Le Baillif de Ménager (monsieur)
    - Notoriété constatant le décès sans enfant de madame de Fabricy, 20 juin 1789
      notoriété; Fabricy (madame de)
    - Contrat de mariage entre le sieur Lirot et la demoiselle Dassonville, 20 juin 1789
      contrat de mariage; Lirot (sieur); Dassonville (demoiselle)
    - Contrat de mariage entre le sieur du Sautoy et la demoiselle Havé, 1er juillet 1789
      contrat de mariage; Du Sautoy (Sieur ); Havé (demoiselle)
    - Testament déposé; acte mortuaire déposé; Acte mortuaire déposé de madame Ythier, 4 juillet 1789
      acte d'état civil; dépôt de pièces; testament; dépôt de pièces; Ythier (madame)
    - Compte d'exécution testamentaire de Prévot de Bardy, 6 juillet 1789
      compte d'exécution testamentaire; Prevot de Bardy
    - Notoriété constatant les héritiers des sieur et dame Fontaine, 18 juillet 1789
      notoriété; Fontaine (sieur); Fontaine (dame)
    - Notoriété en rectification des noms de Messieurs de Guimps, 20 juillet 1789
      notoriété; Guimps (Messieurs De)
    - Inventaire après décès de monsieur Le Baillif de Ménager, 22 juillet 1789
      inventaire après décès; Le Baillif de Ménager (monsieur)
    - Inventaire après décès du sieur Monnet, 27 juillet 1789
      inventaire après décès; Monnet (sieur)
    - Notoriété constatant l'héritier de madame Lanfray, 27 juillet 1789
      notoriété; Lanfray (madame)
    - Inventaire après décès du sieur Delage, 27 juillet 1789
      inventaire après décès; Delage (sieur)
    - Contrat de mariage entre le sieur Quest et la demoiselle Saunier, 30 juillet 1789
      contrat de mariage; Quest (sieur); Saunier (demoiselle)
    - Contrat de mariage entre le sieur Lecocq et la demoiselle Harmois, 10 août 1789
      contrat de mariage; Lecocq (sieur); Harmois (demoiselle)
    - Testament de monsieur de Laugnière; Delaugnière, 10 août 1789
      testament; Delaugniere (monsieur); Laugnière (monsieur de)
    - Dépôt du baptistaire du sieur Grimperel, 11 août 1789
      acte d'état civil; dépôt de pièces; Grimperel (sieur)
    - Contrat de mariage entre monsieur Delanux et madame Bouillan, 17 août 1789
      contrat de mariage; Delanux (monsieur); Bouillan (madame)
    - Contrat de mariage entre le sieur Courant et la demoiselle Duchamp, 23 août 1789
      contrat de mariage; Courant (sieur); Duchamp (demoiselle)
    - Contrat de mariage entre le sieur Callery et la demoiselle Bréant, 28 août 1789
      contrat de mariage; Callery (sieur); Bréant (demoiselle)
    - Contrat de mariage entre le sieur Quevreux et la demoiselle Petit Jean, 3 septembre 1789
      contrat de mariage; Quevreux (sieur); Petit Jean (demoiselle)
    - Délivrance de legs de mademoiselle Macé par monsieur Beuzelin, 9 septembre 1789
      délivrance de legs; Macé (mademoiselle); Beuzelin (monsieur)
    - Notoriété après le décès de madame Aubert de Saint Etienne, 11 septembre 1789
      notoriété; Aubert de Saint Etienne (madame)
    - Notoriété constatant les héritiers du sieur Lefebvre, 15 septembre 1789
      notoriété; Lefebvre (sieur)
    - Dépôt du mortuaire du sieur Pérardot, 25 septembre 1789
      acte d'état civil; dépôt de pièces; Pérardot (sieur)
    - Notoriété en rectification des noms du sieur Francelle, 29 septembre 1789
      notoriété; Francelle (sieur)
    - Contrat de mariage entre le sieur Trufet et la demoiselle Savary, 2 octobre 1789
      contrat de mariage; Trufet (sieur); Savary (demoiselle)
    - Contrat de mariage entre le sieur Caron et la demoiselle Lalouette, 5 octobre 1789
      contrat de mariage; Caron (sieur); Lalouette (demoiselle)
    - Notoriété portant renonciation à la succession de monsieur Josse par Mesdames Maucler et Lesage, 24 octobre 1789
      notoriété; renonciation; Josse (monsieur); Maucler (madame); Lesage (madame)
    - Notoriété constatant l'héritière de la demoiselle Mussey, 2 novembre 1789
      notoriété; Mussey (demoiselle)
    - Testament déposé de la dame Léger, 9 novembre 1789
      testament; dépôt de pièces; Léger (dame)
    - Inventaire après décès de la dame Léger, 14 novembre 1789
      inventaire après décès; Léger (dame)
    - Contrat de mariage entre le sieur Breton et la demoiselle Roger, 1er décembre 1789
      contrat de mariage; Breton (sieur); Roger (demoiselle)
    - Notoriété portant renonciation par les demoiselles et sieur Noël aux successions de leur père et mère, 3 décembre 1789
      notoriété; renonciation; Noël (demoiselles); Noël (sieur); Noel (dame)
    - Notoriété constatant les héritiers de madame Guyard, 4 décembre 1789
      notoriété; Guyard (madame)
    - Testament déposé de la dame Villedieu, 5 décembre 1789
      testament; dépôt de pièces; Villedieu (dame)
    - Inventaire après décès de monsieur Martin de Gabiac, 22 décembre 1789
      inventaire après décès; Martin de Gabiac (monsieur)
    - Délivrance de legs de la dame Villedieu, 30 décembre 1789
      délivrance de legs; Villedieu (dame)
    - Dépôt d'un acte de notoriété concernant Pierre Dulamon, 5 janvier 1790
      notoriété; dépôt de pièces; Dulamon, Pierre
    - Testament de la dame Marie Morange, veuve Viard, 12 janvier 1790
      testament; Morange, Marie; Viard (veuve)
    - Sommations respectueuses de monsieur de Morgan à madame sa mère, 15 janvier 1790
      Morgan (monsieur de); Morgan (madame de)
    - Contrat de mariage entre monsieur de Morgan et madame Bénezet, 18 janvier 1790
      contrat de mariage; Morgan (monsieur de); Bénezet (madame)
    - Notoriété constatant les héritiers de madame de Marcouville, 21 janvier 1790
      notoriété; Marcouville (madame de)
    - Inventaire après décès de madame Duvelaer, 22 janvier 1790
    - Contrat de mariage entre François Cavet et Marguerite Vazelle, 30 janvier 1790
      contrat de mariage; Cavet, François; Vazelle, Marguerite
    - Contrat de mariage entre le sieur Bourgeois et la demoiselle Boyot, 5 février 1790
      contrat de mariage; Bourgeois (sieur); Boyot (demoiselle)
    - Contrat de mariage entre le sieur Roch et la demoiselle Verrier, 8 février 1790
      contrat de mariage; Roch (sieur); Verrier (demoiselle)
    - Contrat de mariage entre le sieur Porcher et la demoiselle Bernier, 15 février 1790
      contrat de mariage; Porcher (sieur); Bernier (demoiselle)
    - Testament déposé; acte mortuaire déposé de madame Clémendot, 17 février 1790
      testament; dépôt de pièces; acte d'état civil; dépôt de pièces; Clémendot (madame)
    - Inventaire après décès de madame de La Voiepierre, 1er mars 1790
      inventaire après décès; La Voiepierre (madame de)
    - Inventaire après décès du sieur Boiteux, 4 mars 1790
      inventaire après décès; Boiteux (sieur)
    - Dépôt d'acte de notoriété par monsieur Lozier relatif à la succession de monsieur de Courteyron, 16 mars 1790
      notoriété; dépôt de pièces; Courteyron (monsieur de); Lozier (monsieur)
    - Contrat de mariage entre monsieur de Varigny et mademoiselle de Mory, 16 mars 1790
      contrat de mariage; Varigny (monsieur de); Mory (mademoiselle de)
    - Contrat de mariage entre monsieur Fauconnier et mademoiselle Beldon, 10 avril 1790
      contrat de mariage; Fauconnier (monsieur); Beldon (mademoiselle)
    - Contrat de mariage entre monsieur Desbouche et mademoiselle Boiteux, 10 avril 1790
      contrat de mariage; Desbouche (monsieur); Boiteux (mademoiselle)
    - Notoriété constatant les héritiers du sieur Vallois, 12 avril 1790
      notoriété; Vallois (sieur)
    - Inventaire après décès de monsieur Meuniez, 12 avril 1790
      inventaire après décès; Meuniez (monsieur)
    - Notoriété portant renonciation par madame Agasse aux successions de ses deux fils, 28 avril 1790
      notoriété; renonciation; Agasse (madame); Agasse (sieurs)
    - Notoriété portant renonciation par le mineur Agasse aux successions de ses frères, 28 avril 1790
      notoriété; renonciation; Agasse (sieur); Agasse (sieurs)
    - Notoriété constatant les héritiers des sieurs Agasse, 29 avril 1790
      notoriété; Agasse (sieurs)
    - Dépôt des baptistaires des demoiselles Larcher et Mottet, 29 avril 1790
      acte d'état civil; dépôt de pièces; Larcher (demoiselle); Mottet (demoiselle)
    - Révocation de testament par monsieur de Villers, 30 avril 1790
      testament; renonciation; Villers (monsieur de)
    - Notoriété constatant les héritiers de la dame Blié, 4 mai 1790
      notoriété; Blié (dame)
    - Inventaire après décès de monsieur Pajot de Villers, 8 mai 1790
      inventaire après décès; Pajot de Villers (monsieur)
    - Inventaire après décès de monsieur Augez, 10 mai 1790
      inventaire après décès; Augez (monsieur)
    - Notoriété constatant le décès sans enfant du sieur Raty, 10 mai 1790
      notoriété; Raty (sieur)
    - Inventaire après décès de monsieur Abeille Fontaine, 19 mai 1790
      inventaire après décès; Abeille Fontaine (monsieur)
    - Notoriété après le décès de la dame Vacherot et de son fils, 20 mai 1790
      notoriété; Vacherot (dame); Vacherot (sieur)
    - Notoriété après le décès du sieur Sauvage, 22 mai 1790
      notoriété; Sauvage (sieur)
    - Contrat de mariage entre le sieur Roland et la demoiselle Mirat, 27 mai 1790
      contrat de mariage; Roland (sieur); Mirat (demoiselle)
    - Compte d'exécution testamentaire de madame Duvelaer de Kerveguen rendu par monsieur Mosnier, 31 mai 1790
      compte d'exécution testamentaire; Duvelaer de Kerveguen (madame); Mosnier (monsieur)
    - Contrat de mariage entre monsieur de Salignac Fénelon et mademoiselle d'Incourt d'Hangard, 11 juin 1790
      contrat de mariage; Salignac Fénelon (monsieur de); Incourt d'Hangard (mademoiselle d')
    - Contrat de mariage entre monsieur Blanc et mademoiselle Pottier, 12 juin 1790
      contrat de mariage; Blanc (monsieur); Pottier (mademoiselle
    - Contrat de mariage entre le sieur Robert et la demoiselle de Sainte Même, 15 juin 1790
      contrat de mariage; Robert (sieur); Sainte Même (demoiselle de)
    - Inventaire après décès de madame Bénezet, 17 juin 1790
      inventaire après décès; Bénezet (madame)
    - Contrat de mariage entre le sieur Jacquemin et la demoiselle Firmin, 20 juin 1790
      contrat de mariage; Jacquemin (sieur); Firmin (demoiselle)
    - Compte d'exécution testamentaire de monsieur L'Ecuyer, 21 juin 1790
      compte d'exécution testamentaire; L'ecuyer (monsieur)
    - Dépôt du mortuaire de monsieur l'abbé Perceval, 21 juin 1790
      acte d'état civil; dépôt de pièces; Perceval (monsieur); abbé
    - Testament de la veuve Rivière, 25 juin 1790
      testament; Rivière (veuve)
    - Notoriété constatant l'héritière de la dame Fabre, 26 juin 1790
      notoriété; Fabre (dame)
    - Inventaire après décès de Mory, 1er juillet 1790
      inventaire après décès; Mory
    - Inventaire après décès de la dame Marchand, 3 juillet 1790
      inventaire après décès; Marchand (dame)
    - Dépôt du mortuaire de madame Marsolan, 5 juillet 1790
      acte d'état civil; dépôt de pièces; Marsolan (madame)
    - Contrat de mariage entre le sieur Marchand et la veuve Campion, 9 juillet 1790
      contrat de mariage; Marchand (sieur); Campion (veuve)
    - Notoriété constatant les héritiers de la demoiselle Fordos dite Morand, 17 juillet 1790
      notoriété; Fordos dite Morand (demoiselle); Morand Fordos (demoiselle)
    - Testament déposé de monsieur Carré, 19 juillet 1790
      testament; dépôt de pièces; Carré (monsieur)
    - Contrat de mariage entre le sieur Quénedey et la demoiselle Pella, 19 juillet 1790
      contrat de mariage; Quénedey (sieur); Pella (demoiselle)
    - Notoriété en rectification des noms de la dame de Helldorf, 27 juillet 1790
      notoriété; Helldorf (dame de)
    - Inventaire après décès du sieur Mine, 29 juillet 1790
      inventaire après décès; Mine (sieur)
    - Contrat de mariage entre monsieur Delmillac et mademoiselle Fortin, 2 août 1790
      contrat de mariage; Delmillac (monsieur); Fortin (mademoiselle)
    - Notoriété constatant les héritiers du sieur Varnier, 10 août 1790
      notoriété; Varnier (sieur)
    - Notoriété constatant l'absence des sieurs Flacourt, 10 août 1790
      notoriété; Flacourt (sieurs)
    - Inventaire après décès du sieur Aurouze, 13 août 1790
      inventaire après décès; Aurouze (sieur)
    - Notoriété constatant les héritiers du sieur Commin, 18 août 1790
      notoriété; Commin (sieur)
    - Testament déposé de madame Bonamy, 20 août 1790
      testament; dépôt de pièces; Bonamy (madame)
    - Notoriété constatant les héritiers de monsieur Parrat, 21 août 1790
      notoriété; Parrat (monsieur)
    - Notoriété en rectification des noms du sieur Pochenet, 24 août 1790
      notoriété; Pochenet (sieur)
    - Dépôt du mortuaire de madame de La Voiepierre, 27 août 1790
      acte d'état civil; dépôt de pièces; La Voiepierre (madame de)
    - Notoriété constatant les héritiers du sieur Hordouin., 29 août 1790
      notoriété; Hordouin (sieur)
    - Contrat de mariage entre le sieur Dufour et la veuve Point, 30 août 1790
      contrat de mariage; Dufour (sieur); Point (veuve)
    - Inventaire après décès de madame Bonamy, 31 août 1790
      inventaire après décès; Bonamy (madame)
    - Inventaire après décès du sieur Léger, 31 août 1790
      inventaire après décès; Léger (sieur)
    - Compte d'exécution testamentaire rendu par monsieur Abeille à madame Carré, 31 août 1790
      compte d'exécution testamentaire; Abeille (monsieur); Carré (madame)
    - Testament déposé du sieur Léger, 3 septembre 1790
      testament; dépôt de pièces; Léger (sieur)
    - Contrat de mariage entre le sieur Muel et la demoiselle Guyot, 4 septembre 1790
      contrat de mariage; Muel (sieur); Guyot (demoiselle)
    - Contrat de mariage entre monsieur Dupoy et mademoiselle de Lormel, 6 septembre 1790
      contrat de mariage; Dupoy (monsieur); Lormel (mademoiselle de)
    - Contrat de mariage entre le sieur Marchal et la demoiselle Guesnon, 7 septembre 1790
      contrat de mariage; Marchal (sieur); Guesnon (demoiselle)
    - Testament déposé; codicille déposé de madame Delorges, 9 septembre 1790
      testament; dépôt de pièces; Delorges (madame)
    - Notoriété concernant le sieur Noiret, 10 septembre 1790
      notoriété; Noiret (sieur)